【裁判字號】    99,聲,134
【裁判日期】    990322
【裁判案由】    聲明異議
【裁判全文】
臺灣高等法院臺南分院刑事裁定           99年度聲字第134號
聲明異議人
即 受刑 人  甲○○○男  50.
上列聲明異議人，因公共危險等案件，對於臺灣臺南地方法院檢
察署檢察官執行之指揮（99年度執字第906 號），聲明異議，本
院裁定如下：
    主  文
聲明異議駁回。
    理  由
一、聲明異議意旨略以：
(一)、聲明異議人即受刑人涂斌因涉公共危險等案件，前經鈞院
    98年度交上訴字第1152號刑事判決，諭知原判決關於過失致
    人與死部分，有期徒刑1年。暨定執行刑撤銷。又過失致人
    於死，處有期徒刑1年。其他上訴駁回。涂斌上開撤銷改
    判部分所處之刑，與上訴駁回部分所處之刑（服用酒類，不
    能安全駕駛動力交通工具而駕駛，處有期徒刑3月;又駕駛動
    力交通工具肇事，致人死傷而逃逸，處有期徒刑1年4月），
    應執行有期徒刑3年等情。服用酒類，不能安全駕駛動力交
    通工具而駕駛罪、過失致人於死罪部分，不得上訴。惟聲明
    人仍就其中肇事逃逸部分而提起上訴，是鈞院上開判決所定
    執行刑之宣告依法既尚未確定。茲臺灣台南地方法院檢察署
    99年2月5日99年執字第906號執行傳票，諭命聲明人應於99
    年2月25日上午10時前往報到執行其中部分有期徒刑1年，執
    行之指揮為即屬不當。
(二)、按數罪併罰，應依分別宣告其罪之刑為基礎，定其應執行刑
    ，此觀刑法第51條規定自明，故鈞院上開裁判宣告多數罪之
    刑，雖經定其執行刑，惟聲明人業就其中肇事逃逸部分不服
    而提起上訴，定執行刑部分既未確定，苟上訴發回更審，前
    定執行刑當然失效，應以更審後之結果為基礎另定其執行刑
    ;又如更審後更定執行刑未逾2年者，如符合緩刑之要件而同
    時宣告緩刑，緩刑之宣告即有消滅刑罰權之效果，則緩刑期
    間內將暫無庸執行，故聲明人本件所犯各罪在未全部判決確
    定前，不僅所定執行刑尚未確定，判決結果亦非當然須受徒
    刑之執行，檢察官遽為諭命執行其中部分之刑，自有未當。
(三)、再者，觀諸聲明人自警、偵訊及歷次審理中，均到庭接受審
    訊，態度良好，從未逃避責任，且又以新台幣50萬元交保在
    案，顯無須在全部各罪尚未確定前即予以執行，況聲明人後
    與本件被害人或其家屬和解，賠償巨額損害，苟發回更審並
    非無緩刑空間。為此依法聲明異議，請撤銷臺灣臺南地方法
    院檢察署檢察官上開執行命令，俟全案判決確定後，另為適
    法之處理等語。
二、按，受刑人或其法定代理人或配偶以檢察官執行之指揮為不
    當者，得向諭知該裁判之法院聲明異議，刑事訴訟法第484
    條著有明文。此所稱「檢察官執行之指揮不當」，應係指檢
    察官有積極執行指揮之違法及其執行方法有不當等情形而言
    （最高法院77年台抗字第741號裁定、95年度台抗字第486號
    裁定參照）。次按，裁判除關於保安處分者外，於確定後執
    行之，刑事訴訟法第456條前段定有明文，是裁判一經確定
    ，非依法定程序，不能停止其執行之效力。另按，刑罰執行
    ，由檢察官依指揮書附具之裁判書為之，刑事訴訟法第457
    條第1項、第458條規定至明。準此，除法院之確定判決或定
    執行刑之確定裁定，有違法情事，經非常上訴或再審程序，
    加以撤銷或變更者外，原確定裁判有其執行力，檢察官應據
    以執行。
三、經查：
(一)、本件聲明異議人涂斌前因公共危險等案件，經臺灣台南地
    方法院檢察署檢察官提起公訴，經臺灣台南地方法院以97年
    度交訴字第22號判決後，嗣經本院以98年交上訴字第1152號
    判決「原判決關於過失致人於死部分，暨定執行刑撤銷。涂
    斌過失致人於死，處有期徒刑1年。又過失致人於死，處
    有期徒刑1年。其他上訴駁回。涂斌上開撤銷改判部分所
    處之刑，與上訴駁回部分所處之刑（服用酒類，不能安全駕
    駛動力交通工具而駕駛，處有期徒刑3月；又駕駛動力交通
    工具肇事，致人死傷而逃逸，處有期徒刑1年4月），應執行
    有期徒刑3年。」，其中服用酒類，不能安全駕駛動力交通
    工具而駕駛罪、過失致人於死罪部分，不得上訴，故於98年
    12月30日確定，揆之前開說明，法院確定判決，除有違法情
    事，經非常上訴或再審程序，加以撤銷或變更者外，原確定
    裁判有其執行力，檢察官自應據以執行。是聲明異議人主張
    ：「聲明人仍就其中肇事逃逸部分而提起上訴，上開判決所
    定執行刑之宣告依法尚未確定，臺灣台南地方法院檢察署99
    年2月5日99年執字第906號執行命令不當」云云，實不足採
    。
(二)、又按數罪併罰，應依分別宣告其罪之刑為基礎，定其應執行
    之刑，此觀刑法第51條規定甚明，故一裁定雖曾經就數罪之
    刑，定其執行刑，嗣後再與其他裁判宣告之刑定其執行刑時
    ，前定之執行刑當然失效，固然應以其各罪宣告之刑為基礎
    ，定其執行刑，不受前裁定所定執行刑之拘束。惟按，凡在
    判決前已經受有期徒刑以上刑之宣告確定者，即不合於緩刑
    條件，至於前之宣告刑已否執行，以及被告犯罪時間之或前
    或後，在所不問，因而前已受有期徒刑之宣告，即不得於後
    案宣告緩刑，最高法院著有54年台非字第148號判例可資參
    照。查本件聲明異議人所犯之服用酒類，不能安全駕駛動力
    交通工具而駕駛罪、過失致人於死罪部分，既經判刑且未諭
    知緩刑確定，縱經上訴後而更定執行刑，亦不符合緩刑宣告
    要件，是聲明異議意旨雖以「聲明人就肇事逃逸部分提起上
    訴，苟上訴發回更審，前定執行刑當然失效，應以更審後之
    結果為基礎另定其執行刑，如更審後更定執行刑未逾2年者
    ，如符合緩刑之要件而宣告緩刑，則緩刑期間內將暫無庸執
    行；且聲明人後與本件被害人或其家屬和解，賠償巨額損害
    ，苟發回更審並非無緩刑空間。」云云置辯，不足採信。
(三)、綜上所述，聲明異議人以上開事由據以主張臺灣台南地方法
    院檢察署檢察官執行之指揮（99年度執字第906號），命聲
    明異議人於99年2月5日到案執行之執行命令有違法不當云云
    ，為無理由，應予駁回。
據上論斷，依刑事訴訟法第486 條，裁定如主文。
中    華    民    國    99    年    3     月    22    日
                  刑事第四庭    審判長法  官  吳志誠
                                      法  官  羅心芳
                                      法  官  吳森豐
以上正本證明與原本無異。
不得抗告。
                                      書記官  岑  玢
中    華    民    國    99    年    3     月    22    日

司法院資訊處製作；財團法人民間司法改革基金會備份。
